【裁判字號】    95,交易,13
【裁判日期】    950310
【裁判案由】    過失致死等
【裁判全文】
臺灣基隆地方法院刑事判決              95年度交易字第13號
公  訴  人  臺灣基隆地方法院檢察署檢察官
被      告  丁○○
                    現於臺灣宜蘭監獄
上列被告因過失致死等案件，經檢察官提起公訴（94年度偵字第
3291號），經本院合議庭裁定由受命法官獨任進行簡式審判程序
，判決如下：
    主  文
丁○○因過失致人於死，累犯，處有期徒刑壹年。
    事實及理由
一、犯罪事實：
    丁○○曾因強盜案件，經本院於民國（下同）88年2月1日判
    處有期徒刑6 年確定，於93年3月9日執行完畢。丁○○前因
    酒醉駕車經警於93年8 月31日吊扣駕駛執照，為無駕駛執照
    之人，竟於94年3月27日凌晨2時許，駕駛車牌號碼6007─FE
    號自用小客車，搭載友人戊○○、戊○○之姊己○○及友人
    丙○○等人，沿臺62線萬瑞快速道路，由臺北縣瑞芳鎮往基
    隆市方向行駛，行經14公里970公尺處時，該地為180度之迴
    轉道，速限為30公里，丁○○原應注意汽車行駛時，行車速
    度，應依標誌或標線之規定，且應注意車前狀況，並隨時採
    取必要之安全措施，且依當時天候晴、夜間有照明、路面乾
    燥、無缺陷、無障礙物、視距因彎道而不良等一切情況，並
    無不能注意之情形，竟疏未注意，因未注意車前狀況而未轉
    彎，並以時速40至60公里之速度超速行駛，致自用小客車直
    接撞擊紐澤西護欄後，飛越護欄而墜落地面，該自用小客車
    因遭受 2度撞擊而起火爆炸，己○○因而受有胸骨骨折之傷
    害，戊○○則因不及逃離現場而遭火燒死亡。嗣丁○○於警
    員據報前來處理時，在有偵查權之機關尚不知犯人之前，當
    場承認其為肇事者，自首其罪，並接受裁判。
二、程序事項：
    本件被告丁○○所犯者非為死刑、無期徒刑、最輕本刑為3
    年以上有期徒刑之罪或高等法院管轄第一審案件，其於準備
    程序進行中，先就被訴事實為有罪之陳述，經告知其簡式審
    判程序之旨，並聽取公訴人、被告之意見後，本院業已依刑
    事訴訟法第 273條之1第1項之規定，裁定由受命法官獨任以
    簡式審判程序進行本案之審理。
三、認定事實所依據之證據及理由：
（一）被告自白：被告於本院審理中自白其於前述時、地過失致
      死及過失傷害之事實，其任意自白核與下列事證相符，應
      堪採為證據。
（二）書證：
      道路交通事故現場圖、道路交通事故調查報告表（一）（
      二）、台北縣政府警察局瑞芳分局道路交通事故調查筆錄
      、事故現場照片26張、相驗筆錄、相驗屍體證明書、勘驗
      筆錄、長庚醫院臨床病理檢驗報告單、驗斷書、台灣省台
      北縣區車輛行車事故鑑定委員會鑑定意見書、台灣省車輛
      行車事故覆議鑑定委員會函、長庚醫院診斷證明書１張。
（三）人證：
      告訴人乙○○、己○○、丙○○於警詢、偵查中之證述。
（四）本院判斷：
      按汽車行駛時，行車速度，應依標誌或標線之規定，且應
      注意車前狀況，並隨時採取必要之安全措施，道路交通安
      全規則第93條、第94條第 3項定有明文，被告駕車自應依
      上開規定，盡必要之注意義務；而依卷附道路交通事故調
      查表所示情節以觀，當時並無不能注意之情事，乃被告竟
      疏未盡其注意義務，遇轉彎路段而未轉彎，並以時速40至
      60公里之速度超速行駛，致自用小客車直接撞及路邊護欄
      ，致車上乘客己○○因而受有胸骨骨折之傷害，戊○○則
      因不及逃離現場而遭火燒死亡。則被告行為，自屬過失無
      疑。又被告駕駛車輛於前開地點肇事，既因疏未注意，致
      撞及被害人己○○受傷，戊○○死亡，則被告之過失行為
      與被害人戊○○之死亡、己○○之傷害結果間，具有相關
      因果關係，自屬情極灼然。綜上所述，本件事證明確，被
      告犯行，洵堪認定。
四、刑之酌科：
    核被告所為，係犯刑法第276條第1項之過失致死罪、刑法第
    284條第1項前段之過失傷害罪。被告無駕駛執照駕車，因而
    致被害人戊○○死亡、己○○受有前揭傷害，依法應負刑事
    責任，自應依道路交通管理處罰條例第86條第1項之規定，
    就其所犯過失傷害罪部分，加重其刑。查被告曾受前揭犯罪
    事實欄所載有期徒刑之執行完畢，有臺灣高等法院被告全國
    前案紀錄表在卷可稽，其受有期徒刑之執行完畢後， 5年以
    內再犯本件有期徒刑以上之罪，為累犯，應遞加重其刑。又
    其於犯罪未發覺前，停留現場，並向前往現場處理之員警承
    認為肇事者等節，有台北縣政府警察局瑞芳分局道路交通事
    故肇事人自首情形紀錄表在卷可參，為對未發覺之罪自首並
    接受裁判，應依刑法第62條前段規定，減輕其刑，並先加後
    減之。被告以一行為，同時觸犯過失致死、過失傷害罪，為
    想像競合犯，應從一重之過失致死罪論處。爰審酌被告對被
    害人所造成之傷害及其迄未賠償被害人所受損害等一切情狀
    ，量處如主文所示之刑，以示懲戒。
據上論斷，應依刑事訴訟法第第273條之1第1項、第299條第1 項
前段，道路交通管理處罰條例第86條第1項，刑法第11條前段、
第276條第1項、第284條第1項前段、第47條、第55條、第62條，
罰金罰鍰提高標準條例第1條前段，判決如主文。
本案經檢察官甲○○到庭執行職務。
中    華    民    國    95    年    3     月    10    日
                  刑事第三庭法    官  齊  潔
以上正本證明與原本無異。
對於本件判決如有不服，應於收受送達後10日內，向本院提出上
訴書狀，上訴於臺灣高等法院，並按他造當事人之人數附具繕本
。
中    華    民    國    95    年    3     月    10    日
                            書 記 官  潘端典
附錄論罪法條：
中華民國刑法第276條
(過失致死罪)
因過失致人於死者，處2 年以下有期徒刑、拘役或2千元以下罰
金。
從事業務之人，因業務上之過失犯前項之罪者，處5年以下有期
徒刑或拘役，得併科3千元以下罰金。
中華民國刑法第284條
(過失傷害罪)
因過失傷害人者，處6月以下有期徒刑、拘役或500元以下罰金，
致重傷者，處1年以下有期徒刑、拘役或500元以下罰金。
從事業務之人，因業務上之過失傷害人者，處1年以下有期徒刑
、拘役或1千元以下罰金，致重傷者，處3 年以下有期徒刑、拘
役或2千元以下罰金。


司法院資訊處製作；財團法人民間司法改革基金會備份。
